臺灣高等法院刑事判決　　　　　　　　　　　　　九十二年度上訴字第三四一三號
　　上　訴　人
　　即　被　告　甲○○
右上訴人因違反槍砲彈藥刀械管制條例案件，不服臺灣桃園地方法院九十二年度訴字
第五一一號，中華民國九十二年七月二十五日第一審判決（起訴案號：臺灣桃園地方
法院檢察署九十二年度偵續字第三八號），提起上訴，本院判決如左：
    主  文
上訴駁回。
    事  實
一、甲○○前於民國（下同）八十八年間因違反槍砲彈藥刀械管制條例案件，經原審
    法院判處有期徒刑三月，併科罰金三萬元，緩刑三年，於八十八年七月五日判決
    確定，又於八十九年間因違反毒品危害防制條例案件，經原審法院判處有期徒刑
    五月，於九十年十一月二十一日易科罰金執行完畢。詎其仍不知悔改，明知未經
    許可，不得寄藏可發射子彈具有殺傷力之槍枝，竟於九十一年一月十日，在桃園
    縣楊梅鎮員本里一二鄰北下陰影窩三二之一號住處，受不詳年籍自稱「吳文憲」
    成年男子之託，代為保管具殺傷力之仿BERETTA廠半自動改造玩具手槍一支（含
    彈匣一個，槍支管制編號0000000000號）及子彈一顆（另不具殺傷力
    子彈三顆），未經許可受寄寄藏而持有可發射子彈具有殺傷力之槍枝及子彈，嗣
    於九十一年一月十七日十八時許，攜帶上開改造手槍及子彈乘坐由乙○○所駕駛
    之贓車，行經桃園縣平鎮市新光合纖公司工廠後方之產業道路時，為警查獲，扣
    得上開改造手槍一支及子彈四顆。
二、案經桃園縣警察局平鎮分局報請臺灣桃園地方法院檢察署檢察官偵查起訴。
    理  由
一、訊據被告甲○○對於自稱「吳文憲」之成年男子（偵查時供承係「阿元」男子）
    ，於查獲前一周，因欲南下懼警查獲其所持有之改造手槍及子彈，因而在其住處
    將所持有之改造手槍及四顆子彈交付之事實，坦承不諱（見原審卷第七四至七七
    頁，本院卷第三一頁），核與證人乙○○之證述情節相符（見偵續三八號卷第五
    一、五二頁，偵二四二一號影卷第八至十、三十頁，原審卷第五八至五九頁、第
    七五至七六頁），而扣案改造手槍及子彈，係於查獲時在被告所乘坐位置（即汽
    車之右前座）椅子下方查獲之事實，亦據證人即警員黃志宏、林國禎到庭屬實（
    見偵二四二一號影卷第七、七七頁、偵續三八號卷第三九至四十頁，原審卷第七
    一至七三頁），並有扣案改造手槍一支及子彈四顆可佐，而扣案改造手槍（槍支
    管制編號0000000000號）經鑑定結果，為銀白色、金屬材質，槍管未
    具來復線，係仿BERETTA廠半自動手槍製造之金屬玩具手槍更換土造金屬槍管而
    成之改造手槍，機械性能良好，認具殺傷力。又扣案子彈四顆經實際試射結果，
    其中一顆可擊發，認具殺傷力，其餘三顆，其中二顆可擊發，惟動能甚弱，一顆
    無法擊發，均不具殺傷力，有內政部警政署刑事警察局函二份在卷可稽（見偵二
    四二一號影卷第三九至四二頁、原審卷第二十至二一頁），被告自白與事實相符
    。
二、被告上訴本院後雖辯稱：查獲手槍、子彈係吳文憲放在車上的，吳某未託其保管
    云云。惟查，被告甲○○原審已承認手槍、子彈係其朋友委託而放在伊處（見原
    審卷第七四頁），於偵查中亦承認槍是伊所有，由阿元寄放（見偵續三八號卷第
    四六、四七頁），又就其於原審調查、審理時翻供稱槍枝是乙○○的，乙○○叫
    其頂罪云云（見原審卷第二八、五三頁），嗣又予以否認，並堅詞承認槍是其所
    有，且改稱是綽號「阿憲」的於案前一星期前所寄放的等語（見原審卷第七四、
    七五、七六頁），反觀乙○○則始終否認手槍、子彈係其所有，並未反覆供述，
    是關於扣案手槍、子彈係何人所有一節，自以乙○○之供述較為可採，亦即應認
    係被告甲○○所有，始符事實。至該手槍、子彈係何人交給被告一節，被告初稱
    ：係阿豐所有（見偵二四二一號影卷第十三頁），嗣改稱：係「阿元」於案前一
    星期前所寄放（見偵續三八號卷第四七），迨於原審審理時又稱：係「阿憲」的
    於案前一星期前所寄放（見原審卷第七六頁），迨於本院又改稱是為吳文憲頂罪
    【辯護人則稱手槍、子彈係吳文獻所有置於車上，只告知被告車上有手槍、子彈
    ，但未委託被告保管】云云（見本院卷第三十、三三、七八頁），而吳文獻亦到
    庭附和被告所辯，供稱：手槍、子彈係伊放在車上，且未告知被告車上有槍云云
    （見本院卷第七四頁），是關於何人寄放手槍、子彈在被告處一節，按諸被告供
    述經過以觀（起初供稱手槍、子彈係阿豐所有，又不知阿豐真實姓名，再於原審
    卷第三二頁供稱並無阿元此人），自應以被告於原審所供由吳文憲交寄一節為可
    採，至其於本院再改稱：吳文獻所置放云云，無非為配合吳文獻到庭附合之說詞
    ，預為舖陳之詞，此證之吳文獻確實到庭為被告有利證詞可知，又參諸另一證人
    謝仁翔證稱：被告甲○○亦曾要其為陳某扛罪，伊不答應等語（見偵續三八號卷
    第四三頁反面），更可見被告確實設詞卸責，故其於本院之辯解，顯非可採。綜
    上所述，本件被告犯行洵堪認定，應予依法論科。
三、核被告所為，係犯槍砲彈藥刀械管制條例第十一條第四項之未經許可寄藏改造玩
    具手槍罪、第十二條第四項未經許可寄藏子彈罪。又寄藏係指受託寄存並為藏匿
    ，受託保管之人於事理本質上當然持有該標的物，故保管本身即為寄藏概念之核
    心，保管行為本身即為持有，而持有顯係受寄之當然結果（最高法院七十四年臺
    上字第三四○○號判例可資參照），是持有行為既係寄藏行為之當然結果，自不
    得另論持有罪。被告以一寄藏行為而犯上開二罪，為想像競合犯，應依刑法第五
    十五條從一重之未經許可寄藏改造玩具手槍罪處斷。公訴人雖未就被告未經許可
    寄藏子彈罪部分起訴，惟未起訴部分與起訴部分有想像競合犯裁判上一罪關係，
    為起訴效力所及，本院自應併予審理。又被告有如事實欄所載前案科刑執行情形
    ，其於有期徒刑執行完畢後，五年內再犯本件有期徒刑以上刑之罪，為累犯，應
    依刑法第四十七條規定，加重其刑。原審適用槍砲彈藥刀械管制條例第十一條第
    四項、第十二條第四項，刑法第十一條前段、第五十五條、第四十七條、第四十
    二條第二項、第三十八條第一項第一款，現行法規所定貨幣單位折算新台幣條例
    第二條，罰金罰鍰提高標準條例第二條，並審酌被告犯罪之動機、目的、手段，
    犯罪所生之危害，及犯罪後之態度，坦承犯行等一切情狀，論處被告未經許可寄
    藏可發射子彈具有殺傷力之改造玩具手槍罪名，以累犯量處被告有期徒刑壹年貳
    月，併科罰金新台幣伍萬元，並諭知罰金易服勞役之折算標準。復就扣案具殺傷
    力改造玩具手槍一枝為違禁物，應依刑法第三十八條第一項第一款宣告沒收，扣
    案具殺傷力子彈一顆經試射後，已非屬違禁物，另三顆不具殺傷力，而彈頭及彈
    殼亦不具殺傷力，亦非被告所有供犯罪所用或因犯罪所得之物，不得沒收，予以
    敘明。經核其認事用法均無違誤，量刑亦稱妥適，被告上訴意旨猶執前詞否認犯
    罪，為無理由，應予駁回。
據上論斷，應依刑事訴訟法第三百六十八條，判決如主文。
本案經檢察官郭啟東到庭執行職務。
中　　　華　　　民　　　國　　九十三　　年　　　二　　　月　　二十六　　日
                              臺灣高等法院刑事第九庭
                                    審判長法　官  李  文  成
                                          法　官  周  盈  文
                                          法　官  官  有  明
右正本證明與原本無異。
如不服本判決應於收受送達後十日內向本院提出上訴書狀，其未敘述上訴之理由者並
得於提起上訴後十日內向本院補提理由書（均須按他造當事人之人數附繕本）。
                                          書記官  林  蓓  瑜
中　　　華　　　民　　　國　　九十三　　年　　　二　　　月　　二十七　　日
附錄：本案論罪科刑法條全文
槍砲彈藥刀械管制條例第十二條
未經許可，製造、販賣或運輸子彈者，處一年以上七年以下有期徒刑，併科新台幣五
百萬元以下罰金。
未經許可，轉讓、出租或出借子彈者，處六月以上五年以下有期徒刑，併科新台幣三
百萬元以下罰金。
意圖供自己或他人犯罪之用，而犯前二項之罪者，處三年以上十年以下有期徒刑，併
科新台幣七百萬元以下罰金。
未經許可，持有、寄藏或意圖販賣而陳列子彈者，處五年以下有期徒刑，併科新台幣
三百萬元以下罰金。
第一項至第三項之未遂犯罰之。
槍砲彈藥刀械管制條例第十一條
未經許可，製造、販賣或運輸第四條第一項第一款所稱其他可發射金屬或子彈具有殺
傷力之各式槍砲者，處五年以上有期徒刑，併科新臺幣一千萬元以下罰金。
未經許可，轉讓、出租或出借前項所列槍砲者，處三年以上十年以下有期徒刑，併科
新臺幣七百萬元以下罰金。
意圖供自己或他人犯罪之用，而犯前二項之罪者，處無期徒刑或七年以上有期徒刑，
併科新臺幣一千萬元以下罰金。
未經許可，持有、寄藏或意圖販賣而陳列第一項所列槍砲者，處一年以上七年以下有
期徒刑，併科新臺幣七百萬元以下罰金。
第一項至第三項之未遂犯罰之。
